# 现金流量表中存款利息收入的列示问题

提问人：junior13 时间：2012-03-11 00:49:12
存款利息收入一般可分为：一般存款户利息和专户利息。 一般存款户利息正常在“财务费用-利息收入”中核算，现金流量表中一般列示为“收到其他与经营活动有关的现金”； 专户利息大致可分为： 1 、基建账户利息收入 2 、专门借款账户利息收入 3 、募集资金账户冻结期利息收入 1 、基建账户利息收入，一般在“在建工程-待摊投资”核算，现金流量表中列示为“购建固定资产、无形资产和其他长期资产所支付的现金”； 2 、专门借款账户利息收入，根据企业会计准则-借款费用的规定，一般在资本化利息对应的科目核算（存货、在建工程、研发支出），现金流量表中列示存在争议，如果根据会计核算科目的列示来划分，可以列入“购买商品，接受劳务支付的现金”，“购建固定资产、无形资产和其他长期资产所支付的现金”；如果根据利息收入的来源，可以列入“收到其他与筹资活动有关的现金”。 3 、募集资金账户冻结期利息收入，目前仅存在发行企业或公司债券冻结期间资金利息收入归企业所有，根据企业会计准则-金融工具的确认和计量的规定，冻结资金的利息应递减发行费用后计入金融负债的成本，根据会计科目的核算，可以列入“取得借款所收到的现金”。
希望大家指正和补充

回答人：chenyiwei
回复 junior13 的帖子
1 、基建帐户的利息收入也应当与普通的存款利息收入采用相同的列报方式，一般作为收到的其他与经营活动有关的现金。
2 、专门借款帐户利息收入，尽管可以在符合借款费用准则规定条件的前提下冲减资本化利息，但同样是列报为“收到的其他与经营活动有关的现金”，这与资本化利息同样是计入“偿付利息支付的现金”而不是“购建固定资产、无形资产和其他长期资产支付的现金”道理是一样的。 3 、在建立了证券投资者保护基金制度以后，募集资金冻结期间的利息已经不再归属发行人所有。如果确实仍然存在这种情况的，可以作为“吸收投资收到的现金”或者“发行债券收到的现金”。